【裁判字號】    97,上易,85
【裁判日期】    970214
【裁判案由】    贓物
【裁判全文】
臺灣高等法院刑事判決                  97年度上易字第85號
上  訴  人
即  被  告  甲○○
上列上訴人因贓物案件，不服臺灣臺北地方法院96年度易字第
2661號，中華民國96年11月28日第一審判決（起訴案號：臺灣臺
北地方法院檢察署95年度偵字第25270 號），提起上訴，本院判
決如下：
    主  文
上訴駁回。
    事  實
一、甲○○明知丁啟文與某姓名、年籍不詳之成年男子，以低於
    原售價甚多之價格，向其兜售沒有購買來源證明、充電器與
    備用電池之中古手機，極有可能係贓物，仍先於95年10月13
    日上午5 時許，在臺北市○○區○○路與廣州街口，向丁啟
    文以500元購入前開來路不明之摩托羅拉行動電話1支，並旋
    以1,000元賣給不知情之蔡長春。又於96年5月間某日時，在
    臺北市○○區○○街一帶，向姓名、年籍不詳之成年男子，
    以700元收購來路不明之華碩牌行動電話1支（手機序號0000
    00000000000），並旋以800元出賣給不知情之米沙林。嗣經
    警循線查獲上開行動電話等，始查知上情。
二、案經被害人乙○○、蔡佩芸訴由臺北市政府刑事警察大隊與
    臺北市政府刑事警察局報告臺灣臺北地方法院檢察署檢察官
    偵查起訴。
    理  由
一、上揭犯罪事實，業據被告於警詢、偵查、原審審理時均坦承
    不諱，核與證人蔡長春、米沙林於偵訊時證述之情節相符，
    又摩托羅拉行動電話1支（手機序號000000000000000）及華
    碩牌行動電話1支（手機序號000000000000000）分別係被害
    人乙○○遭搶、蔡佩芸失竊之物品，亦有證人乙○○、蔡佩
    芸於偵訊時之證述在卷可佐，並有贓物認領保管單附卷可資
    佐證，足見被告之自白均核與事實相符，堪予採信。是本件
    事證明確，被告犯行堪以認定，應予依法論科。
二、原審核被告所為，均係犯刑法第349條第2項之故買贓物罪。
    被告甲○○二次故買贓物之犯行，犯意各別，行為殊異，且
    期間相距8 月以上，應予分論併罰。爰審酌被告甲○○雖係
    國小畢業之學歷，卻以販賣中古手機為業，對於買受來歷不
    明手機所可能之危害及影響，應較他人有更為深切之認識；
    被告甲○○年已50餘歲，亦有多次未構成累犯之賭博前科，
    素行亦非良好；被告係主動故買贓物，顯見高度參與、主導
    本件犯行；被告所為，造成被害人取回贓物及犯罪偵查機關
    追訴犯罪之困難，並致蔡長春、米沙林等人面臨應訴之困擾
    ，顯然對個人法益或超個人法益之危害均非輕；被告於警詢
    、偵查及審理時均能坦承犯行，尚稱有悔意之犯後態度等一
    切情狀，另說明本件被告之犯罪時間在96年4 月24日以前，
    且非中華民國96年罪犯減刑條例第3條第1項所定不予減刑之
    罪，則依該條例第2條第1項第3款、第7條之減刑規定，就此
    部分應分別減被告之宣告刑二分之一，並就被告甲○○二次
    犯行定其應執行刑，以及均諭知易科罰金之折算標準。適用
    刑法第349條第2項、第47條第1項、第51條第5款、第41條第
    1項前段，中華民國96年罪犯減刑條例第2條第1項第3款、第
    7條、第9條、第11條，刑法施行法第1條之1，判決甲○○故
    買贓物，處有期徒刑肆月，如易科罰金，以新台幣壹仟元折
    算壹日，減為有期徒刑貳月，如易科罰金，以新台幣壹仟元
    折算壹日；又故買贓物，處有期徒刑肆月，如易科罰金，以
    新台幣壹仟元折算壹日。應執行有期徒刑伍月，如易科罰金
    ，以新台幣壹仟元折算壹日。其認事用法，核無違誤。被告
    上訴意旨，仍執陳詞，指摘原判決不當，為無理由，應予駁
    回。
被告合法傳喚，無正當之理由不到庭，不待其陳述，逕行判決。
據上論斷，應依刑事訴訟法第368 條，第371 條判決如主文。
本案經檢察官沈世箴到庭執行職務。
中    華    民    國    97    年    2     月    14    日
                  刑事第八庭審判長法  官  鄭文肅
                                  法  官  蔡光治
                                  法  官  陳貽男
以上正本證明與原本無異。
不得上訴。
                                  書記官  王泰元
中    華    民    國    97    年    2     月    14    日
附錄本案論罪科刑法條全文：
中華民國刑法第349條
（普通贓物罪）
收受贓物者，處 3年以下有期徒刑、拘役或 5百元以下罰金。
搬運、寄藏、故買贓物或為牙保者，處5 年以下有期徒刑、拘役
或科或併科1 千元以下罰金。
因贓物變得之財物，以贓物論。


司法院資訊處製作；財團法人民間司法改革基金會備份。
